臺灣屏東地方法院民事判決
111年度潮簡字第484號
原      告  許智濠  

訴訟代理人  黃笠豪律師
(法扶律師)
被      告  黃彥維  

            黃彥龍  

上列當事人間請求損害賠償事件，原告提起刑事附帶民事訴訟（
本院110年度簡附民字第20號），經本院刑事庭裁定移送民事庭
審理，本院於民國111年9月14日言詞辯論終結，判決如下：
    主  文
被告應連帶給付原告新臺幣陸萬零肆佰柒拾元，及自民國110年5
月18日起至清償日止，按年息5 ％計算之利息。
原告其餘之訴駁回。
本判決第一項勝訴部分得假執行。但被告如以新臺幣陸萬零肆佰
柒拾元為原告預供擔保，得免為假執行。
    事實及理由
一、原告主張：
  ㈠原告與被告2人於民國109年6月29日22時許，於屏東縣○○鎮○○
    路00號前，發生口角爭執，詎被告2人竟共同基於傷害他人
    身體之犯意聯絡，徒手毆打原告，致原告受有頭部挫傷、臉
    ，四肢多處擦傷、下門牙鬆動等傷害（下稱系爭犯行）。而
    被告所為系爭犯行，經檢察官聲請簡易判決處刑，本院以11
    0年度簡字第653號刑事簡易判決，認被告2人共同犯刑法第2
    77條第1項傷害罪，均判處有期徒刑2月確定在案（下稱系爭
    刑事判決）。
　㈡被告2人對原告為上揭傷害行為，致原告受有傷害，依法對原
    告自應負損害賠償責任，原告爰請求賠償下列損害：⒈醫療
    費用新臺幣（下同）470元。⒉精神慰撫金299,530元，以上
    合計30萬元。綜上，原告爰依據民法第184條第1項、第185
    條第1項、第193條第1項、第195條第1項等規定提起本訴等
    語，並聲明：被告應連帶給付原告30萬元，及自起訴狀繕本
    送達之翌日起至清償日止，按年息5％計算之利息。
二、被告之答辯：
  ㈠被告黃彥龍：原告請求之金額，伊經濟能力不佳無法支付，
    伊現在是臨時工等語，並聲明：原告之訴駁回。
  ㈡被告黃彥維：原告請求之金額，伊經濟能力不佳無法支付，
    伊還有雙親要扶養等語，並聲明：原告之訴駁回。
三、本院之判斷：
  ㈠按「因故意或過失，不法侵害他人之權利者，負損害賠償責
    任。」、「數人共同不法侵害他人之權利者，連帶負損害賠
    償責任。不能知其中孰為加害人者亦同。」、「不法侵害他
    人之身體或健康者，對於被害人因此喪失或減少勞動能力或
    增加生活上之需要時，應負損害賠償責任。」、「不法侵害
    他人之身體、健康、名譽、自由、信用、隱私、貞操，或不
    法侵害其他人格法益而情節重大者，被害人雖非財產上之損
    害，亦得請求賠償相當之金額。」，民法第184條第1項前段
    、第185條第1項、第193條第1項、第195條第1項前段分別定
    有明文。
  ㈡原告主張被告2 人有於上開時、地，對原告為系爭犯行，經
    本院以系爭刑事判決判處罪刑確定在案等情，有系爭刑事判
    決、被告2 人之臺灣高等法院被告前案紀錄表等資料在卷可
    稽，且經本院依職權調閱系爭刑事判決卷宗核閱無誤，被告
    對此亦未表示爭執，經本院參酌上揭事證，認為原告上揭主
    張，應堪採信。而被告2 人共同對原告為傷害行為，自屬故
    意不法侵害他人之身體法益，則參諸上揭法條規定，原告請
    求被告2 人應負侵權行為之連帶損害賠償責任，自屬有據。
　㈢茲就原告請求之損害賠償內容及金額部分，本院審酌如下：
　1.醫療費用：原告主張其支出醫療費用470元等語，並有卷附
    潮州安泰醫院診斷證明書、潮州安泰醫院111年8月17日（11
    1）潮安醫字第097號函覆稱：「原告於109年6月29日至同年
    7月9日其醫療費用共計470元整。」等資料在卷可參，而本
    院審酌上揭醫療費用應屬必要之就醫費用，原告上揭請求，
    應予准許。
  2.精神慰撫金：
  ⑴本件原告遭被告2 人共同為上揭傷害行為，且本院審酌被告2
     人所為傷害行為之手段及原告所受傷勢，其情節並非輕微
    ，衡情原告應受有精神上之痛苦，則參諸民法第195條第1項
    前段規定，原告請求精神上損害賠償，應屬有據。次按慰藉
    金之賠償須以人格權遭遇侵害，使精神上受有痛苦為必要，
    其核給之標準固與財產上損害之計算不同，然非不可斟酌雙
    方身分資力與加害程度，及其他各種情形核定相當之數額，
    且應斟酌兩造身分、地位、經濟狀況、加害程度及其他各種
    情形，俾為審判之依據，有最高法院51年台上字第223 號判
    決先例、86年度台上字第511 號判決意旨可資參照。
  ⑵本件原告請求賠償精神慰撫金299,530元，本院審酌如下：依
    原告於系爭刑事案件警詢筆錄所載，其為國中肄業，職業商
    、家庭經濟狀況小康，而依卷附本院依職權查詢之原告之稅
    務電子閘門財產所得調件明細表1 份所載，原告於110年度
    並無所得資料，名下亦無財產資料。另被告黃彥維陳稱：伊
    為高職畢業，每月收入不固定，名下並無財產等語，依卷附
    本院依職權查詢之被告黃彥維之稅務電子閘門財產所得調件
    明細表1 份所載，被告黃彥維於110年度並無所得資料，名
    下財產為汽車1部及股份投資。另被告黃彥龍陳稱：伊為國
    中畢業，現為臨時工，每月收入不固定，名下並無財產等語
    ，而依卷附本院依職權查詢之被告黃彥龍之稅務電子閘門財
    產所得調件明細表1 份所載，被告黃彥龍於110年度並無所
    得資料，名下亦無財產資料。本院並審酌，被告2人僅因細
    故，即任意對原告為上揭傷害犯行，致原告受有上揭非輕之
    傷害且造成其精神上之痛苦，迄今並未與原告和解或為相當
    之賠償，及參酌兩造上揭學歷、收入、資力、被告2 人所為
    傷害犯行之手段、原告所受傷勢等一切情狀，認為原告得請
    求之精神慰撫金應以6萬元為適當，逾此金額之請求，不應
    准許。
四、綜上所述，原告得請求之損害賠償金額為醫療費用470元及
    精神慰撫金6萬元，合計為60,470元。從而，原告依據民法
    第184條第1項前段等規定，請求被告應連帶給付60,470元，
    及自起訴狀繕本送達翌日（即110年5月18日）起至清償日止
    ，按年息5 ％計算之利息，為有理由，應予准許，逾上揭範
    圍金額之請求，則屬無據，應予駁回。
五、本件原告勝訴部分，係依民事訴訟法第427 條第1 項訴訟適
    用簡易程序所為被告敗訴之判決，依同法第389 條第1 項第
    3 款之規定，應依職權宣告假執行；另依同法第392 條第2
    項之規定，依職權宣告被告如預供擔保，得免為假執行。
六、本件原告係提起刑事附帶民事訴訟，而由本院刑事庭依刑事
    訴訟法第505條第1項規定裁定移送前來，依同條第2項規定
    免繳納裁判費，其於本院審理期間，亦未滋生其他訴訟必要
    費用，並無訴訟費用負擔問題，附予敘明。
中　　華　　民　　國　　111 　年　　9 　　月　　30　　日
               潮州簡易庭法官   呂憲雄
正本係照原本作成。
如對判決上訴，須於判決送達後廿日內向本院提出上訴狀，其未
表明上訴理由者，應於提出上訴後二十日內向本院補提理由書狀
（均須按他造當事人之人數附繕本）。
如委任律師提起上訴者，應一併繳納上訴審裁判費。
中　　華　　民　　國　　111 　年　　9 　　月　　30　　日
                          書記官  粘嫦珠